臺灣基隆地方法院刑事判決　　　　　　 99年度交易字第127號
公　訴　人　臺灣基隆地方法院檢察署檢察官
被　　　告　劉田復
上列被告因過失傷害案件，經檢察官提起公訴（99年度偵字第53
13號），被告於本院審理中就被訴事實為有罪之陳述，經本院告
知簡式審判程序意旨，並經被告及檢察官同意後，本院裁定依簡
式審判程序審理，判決如下：
    主  文
劉田復犯過失傷害罪，處有期徒刑月，如易科罰金，以新臺幣
壹仟元折算壹日。緩刑貳年，並應於緩刑期間內向告訴人游牡丹
支付如附表所示數額、支付件方式之損害賠償。
    事  實
一、劉田復考領有普通小型車駕駛執照，於民國99年7 月19日上
    午11時許，駕駛其所有之車牌號碼G9-9085 號自用小客車（
    下稱系爭車輛），沿基隆市○○路往西定路方向行駛，途經
    基隆市○○路與安中產業道路之交岔路口處欲行左轉時，本
    應注意汽車行駛至交岔路口左轉彎時，應行至交岔路口中心
    處始得左轉，並不得占用來車道搶先左轉，且應注意轉彎車
    應讓直行車先行，而依當時客觀環境，天候晴，日間自然光
    線，路面鋪裝柏油、乾燥、無缺陷，道路無障礙物，且視距
    良好，依其智識、能力，亦無不能注意之情事，詎劉田復竟
    疏於注意及此，猶貿然左轉，適有游牡丹騎乘車牌號碼2GK-
    192 號重型機車，沿基隆市○○路往基金一路方向（即劉田
    復之對向車道）直行駛至上開交叉路口處，劉田復見狀閃煞
    不及，撞及游牡丹致其人車倒地，且游牡丹因而受有右足壓
    碎傷併足背皮膚缺損筋膜外露、右足第二、三、四、五蹠骨
    開放性骨折併第二、三、四趾截肢等傷害。嗣劉田復於肇事
    後，立即央請附近商家住民報警，並於偵查機關尚不知孰為
    犯人時，主動向到場處理之警員廖才賢承認肇事，自首而願
    接受裁判。
二、案經游牡丹訴由基隆市警察局第四分局報告臺灣基隆地方法
    院檢察署檢察官偵查起訴。
    理  由
壹、程序方面
一、按除被告所犯為死刑、無期徒刑、最輕本刑為三年以上有期
    徒刑之罪或高等法院管轄第一審案件者外，於法院行準備程
    序進行中，被告先就被訴事實為有罪之陳述時，審判長得告
    知被告簡式審判程序之旨，並聽取當事人、代理人、辯護人
    及輔佐人之意見後，裁定進行簡式審判程序；且受命法官行
    準備程序，與法院或審判長有同一之權限；又簡式審判程序
    之證據調查，不受刑事訴訟法第159條第1項、第161條之2、
    第161條之3、第163條之1及第164條至第170條規定之限制，
    刑事訴訟法第273條之1第1項、第279條第2項前段、第273條
    之2分別定有明文。
二、查本件被告劉田復所犯為死刑、無期徒刑、最輕本刑為三年
    以上有期徒刑以外之罪，且非高等法院管轄第一審之案件，
    其於準備程序就前揭被訴事實為有罪之陳述，經本院告知簡
    式審判程序之旨，並聽取當事人之意見後，本院認無不得或
    不宜改依簡式審判程序進行之處，爰依刑事訴訟法第273 條
    之1第1項規定，裁定本件改依進行簡式審判程序進行。
貳、實體方面
  (一)上開犯罪事實，業據被告劉田復於警詢、偵訊及本院審理中
    均坦承不諱（見臺灣基隆地方法院檢察署99年度偵字第5313
    號卷，以下簡稱偵卷，第4至5頁、第47至48頁；本院99年度
    交易字第127 號卷，以下簡稱本院卷，第13至17頁、第37至
    38頁），核與告訴人游牡丹於99年10月17日警詢及同年11月
    24日偵訊時之證述（見偵卷第7至9頁、第48頁），及證人即
    到場處理之基隆市警察局交通警察隊警員廖才賢於本院99年
    12月28日審理時之證述情節相符（見本院卷第12至13頁），
    並有基隆市警察局第四分局刑事案件報告書、基隆市○○○
    道路交通事故談話紀錄表、道路交通事故現場圖、道路交通
    事故調查報告表(一)(二)、基隆市○○○道路交通事故照片29張
    、監視器翻拍照片6 張、基隆市○○○道路交通事故肇事人
    自首情形紀錄表、基隆市○○○道路交通事故當事人酒精測
    定紀錄表、基隆市警察局指揮中心受理110 報案紀錄單、基
    隆市消防局100 年1月3日基消指壹字第0990012163號函暨救
    災救護指揮科99年7 月19日受理案件登記表在卷可稽（見偵
    卷第1 頁、第11至15頁、第17至37頁，本院卷第24至25頁、
    第31至32頁），足徵被告上開駕駛行為有上揭未注意之過失
    致被害人游牡丹受傷結果間有相當因果關係，應堪認定。
  (二)按「汽車行駛至交岔路口時，轉彎車應讓直行車先行」、「
    汽車駕駛人轉彎時，有轉彎車不讓直行車先行之情形者，處
    新臺幣600元以上1,800元以下罰鍰」，道路交通安全規則第
    102條第1項第7款、道路交通管理處罰條例第48條第1項第6
    款分別定有明文。查，本案被告劉田復考領有普通小型車駕
    駛執照，業據其於警詢時自承無誤，並有其所提出之駕駛執
    照、行車執照、強制保險卡等影本在卷可稽（見偵卷第38頁
    ）。從而，被告劉田復對上開規定應知之甚詳，其駕駛汽車
    亦自應遵守前開規定。惟參之卷附之肇事現場相片及監視錄
    影畫面翻拍照片（見偵卷第17至34頁），本件事故發生時，
    天候晴，日間自然光線，路面鋪裝柏油、乾燥、無缺陷，道
    路無障礙物，且視距良好，並無不能注意之情事。則被告本
    應注意其駕駛系爭車輛為轉彎車，行駛至上開交岔路口時，
    應讓告訴人游牡丹所騎乘之機車直行車先行，且依當時情節
    亦能注意，竟未疏於注意及此，即搶先左轉，致告訴人游牡
    丹騎乘至上開路口時，見狀閃避不及，而撞及系爭車輛，被
    告對前開肇事顯有過失。
  (三)綜上，本件事證明確，被告自首之上揭過失傷害犯行，堪以
    認定。
、論罪科刑：
  (一)核被告劉田復所為，係犯刑法第284條第1項前段過失傷害罪
    。又被告於肇事後，立即央請附近商家住民報警，並於偵查
    機關尚不知孰為犯人時，主動向到場處理之警員廖才賢承認
    肇事，自首而願接受裁判，有交通事故現場談話紀錄表、基
    隆市○○○道路交通事故肇事人自首情形紀錄表、被告劉田
    復99年10月17日警詢筆錄各1 件在卷可按（見偵卷第3至6頁
    、第11頁、第36頁）。是被告於訴追機關尚不知何人犯罪前
    ，即向訴追機關主動坦承肇事，並自願接受裁判，已符合自
    首之要件，爰依刑法第62條前段規定，減輕其刑。
  (二)玆審酌駕駛人，本應遵守行車相關規定，在規定之車道行駛
    ，以及在轉彎前應禮讓直行車先行，惟竟疏未注意致生本案
    事故，致生被害人受傷之結果，惟念及其於本院審理時坦承
    犯行，與被害人達成和解，並願依附表所示之方式給付新臺
    幣（下同）226,600 元，有本院99年12月28日調解筆錄在卷
    可佐（見本院99年度交附民移調字第42號卷第3 頁），且被
    告已於100年1 月13日、2月10日分別匯款10,000至告訴人指
    定之帳戶，亦於100年4月21日匯款20,000至告訴人指定之帳
    戶等情，復有郵政國內匯款執據2紙、告訴人家屬傳真1紙在
    卷可憑（見本院卷第39至40頁、第54頁），足見被告已具悔
    意，復參酌本案發生原因、被告過失情形暨其素行、生活狀
    況、智識程度、犯罪之動機、目的、手段等一切情狀，爰量
    處如主文所示之刑，並諭知易科罰金之折算標準。又被告前
    未曾因故意犯罪而受有期徒刑以上刑之宣告，有臺灣高等法
    院被告前案紀錄表在卷可稽，僅因一時失慮，致罹刑章，事
    後已坦承犯行，深具悔意，本院認被告經此偵審程序，應知
    警惕而無再犯之虞，前開所宣告之刑以暫不執行為適當，併
    予宣告緩刑2年，以啟自新。
  (三)末按，緩刑宣告，得斟酌情形，命犯罪行為人向被害人支付
    相當數額之財產或非財產上之損害賠償，刑法第74條第2 項
    第3 款定有明文。而被告過失傷害告訴人游牡丹之身體，業
    已致生損害，自應賠償告訴人游牡丹，且告訴人與被告於本
    院審理時達成如附表所示之和解內容，兼以保障被害人之權
    益，本院爰參照前揭說明，就緩刑之條件，併諭知如主文所
    示。此部分並得為民事強制執行名義。如被告未遵循本院諭
    知之緩刑期間所定負擔而情節重大者，告訴人得請求檢察官
    向法院聲請撤銷本件緩刑之宣告，而檢察官得依刑事訴訟法
    第47 6條及刑法第75條之1第1項第4 款之規定，聲請撤銷本
    件緩刑之宣告，併予敘明。
據上論斷，應依刑事訴訟法第284條之1、第273條之1第1 項、第
299條第1項前段，刑法第284條第1項前段、第62條前段、第41條
第1項前段、第74條第1項第1款、第2項第3款，刑法施行法第1條
之1第1項、第2項前段，判決如主文。
本案經檢察官翁春鈴到庭執行職務。
中    華    民    國    100    年    4    月    22    日
                  交通法庭 法  官  施添寶
以上正本證明與原本無異。
如不服本判決應於收受本判決後10日內向本院提出上訴書狀，並
應敘述具體理由，如未敘述上訴理由者，應於上訴期間屆滿後20
日內補提理由書狀於本院（均須按他造當事人之人數附繕本）「
切勿逕送上級法院」。
中    華    民    國    100    年    4    月    22    日
                           書記官  施鴻均
附錄本案論罪科刑法條全文
中華民國刑法第284條
（過失傷害罪）
因過失傷害人者，處6月以下有期徒刑、拘役或5百元以下罰金，
致重傷者，處1年以下有期徒刑、拘役或5百元以下罰金。
從事業務之人，因業務上之過失傷害人者，處1 年以下有期徒刑
、拘役或1千元以下罰金，致重傷者，處3年以下有期徒刑、拘役
或2千元以下罰金。
附表：
┌──────┬────────────────────────────┐
│損害賠償內容│劉田復應給付游牡丹新臺幣（下同）拾捌萬陸仟陸佰元。      │
├──────┼────────────────────────────┤
│支 付 方 式 │劉田復應自民國100年5月1日起，於每月15日前，逕匯壹萬元至 │
│            │游牡丹指定之金融帳戶（帳號：00000000000000）至全部清償為│
│            │止，最末一期係陸仟陸佰元，如有一期未付，視為全部到期；劉│
│            │田復亦得隨時提前全部清償。                              │
└──────┴────────────────────────────┘